臺灣高等法院刑事判決　　　　　　　　94年度上訴字第2653號
上　訴　人　臺灣新竹地方法院檢察署檢察官
上　訴　人
即　被　告　乙○○○有限公司
兼上代表人　甲○○
上二人共同
選任辯護人　黃育勳　律師
上列上訴人因被告違反著作權法案件，不服臺灣新竹地方法院93
年度訴字第404號，中華民國94年5月31日第一審判決（起訴案號
：臺灣新竹地方法院檢察署93年度偵字第3477號），提起上訴，
本院判決如下：
    主  文
原判決撤銷。
乙○○○有限公司連續擅自以重製之方法侵害他人之著作財產權
，處罰金新臺幣拾萬元。
甲○○連續擅自以重製之方法侵害他人之著作財產權，處有期徒
刑陸月，如易科罰金，以佰元折算壹日。
扣案如附表一所示之光碟片貳拾片、如附表二所示之電腦柒台，
均沒收。
    事  實
一、乙○○○有限公司（下簡稱嘉南公司）負責人甲○○，明知
    MS Office for Win 95(E)、WINDOWS 95、MS Office 97 、
    MS Win NT 4.0、MS Windows 98 Sec、MS Windows 98、MS
    Windows 95、MS SQL Server 7.0、MS Office 2000、NS
    Service pack4、MS DirectX 6等電腦程式著作（詳如附表
    一所示），均為美商微軟公司（下簡稱微軟公司）享有著作
    權之電腦程式著作，依著作權法第4條第2款及民國（下同）
    82年7月16日簽署生效之「北美事務協調委員會與美國在臺
    協會著作權保護協定（下稱中美著作權保護協定）」，為受
    我國著作權法保護之著作物，非經微軟公司同意，不得意圖
    銷售而重製；竟基於以重製之方法侵害他人著作財產權之犯
    意，及概括之犯意，於85年12月4日起至88年間某不詳時間
    止，未經上開著作權人之同意或授權，多次在新竹市○○路
    ○段254號4樓嘉南公司之營業處所，連續在附表一所示之20
    片光碟片內，擅自重製如附表一所示之微軟公司擁有著作權
    之電腦程式著作；又在附表二所示之該公司電腦內，擅自重
    製如附表二所示微軟公司擁有著作權之電腦程式著作。嗣經
    警於88年10月29日，持搜索票在嘉南公司搜索，扣得如附表
    一所示20片光碟片、如附表二所示之電腦7台，而查獲。
二、案經美商微軟公司委由郭慧雯律師訴由新竹市警察局第二分
    局報請臺灣新竹地方法院檢察署檢察官偵查起訴。
    理  由
壹、事實之認定：
  一重製如附表一所示之電腦程式著作部分；
    (一)訊據被告嘉南公司、甲○○在本院審理中，對於此部分犯
      行，已坦承不諱。
    (二)新竹市警察局第二分局於88年10月29日持臺灣新竹地方法
      院檢察署檢察官核發之搜索票，在新竹市○○路○段254
      號4樓嘉南公司之營業處所，搜得附表一所示之光碟20 片
      （起訴書雖記載被告重製之光碟片共21片，然其中起訴書
      附表二編號5之光碟片業據公訴人減縮起訴事實）內，有
      附表一所示告訴人擁有著作權之電腦程式著作等情，復有
      搜索票、搜索扣押證明筆錄各1張、告訴人所提出之電腦
      程式著作之權利證明文件1份、照片45張在卷可稽（見偵
      字第8067號卷第7頁、第8頁、第29頁至第48頁、第112頁
      至第135頁）。上揭搜索扣押證明筆錄、現場照片，雖係
      被告以外之人於審判外之書面陳述，然該等文書係承辦
      本案之新竹縣政府警察局第二分局員警為偵辦本案，職務
      上所製作之紀錄文書，又無顯不可信之情況，依刑事訴訟
      法第159條之4第1款之規定，亦得為證據。
    (三)又附表一所示光碟片中所重製軟體檔案之建立日期，以附
      表一編號3所示之MS Win NT4.0 (Chinese)於85年12月4日
      為最早，附表一編號18內之軟體檔案於88年6月9日建立則
      為最遲，有該扣案光碟2片可考，則扣案光碟20片皆為被
      告於85年12月4日以後至88年10月間為警查獲前陸續重製
      所得，應毋庸置疑。
    (四)被告之自白核與事實相符，其自白應屬可信。被告此部分
      犯行已可認定。
  二重製如附表二所示之電腦程式著作部分；
    訊之被告甲○○矢口否認有此部分非法重製告訴人享有著作
    權之電腦程式著作於附表二所示電腦硬碟內，在原審辯稱：
    附表二所示軟體，係合法灌入；至於軟體序號雖有相同者，
    但係因工程師為求方便，而以網路上流傳之萬用序號輸入所
    致云云。惟查：
    (一)警方於88年10月29日持搜索票至嘉南公司搜索，在如附表
      二所示嘉南公司之電腦硬碟內（代號分別為A1、A2、A5、
      A6、A9、A10、A13），查獲如附表二所示微軟公司擁有著
      作權之電腦程式著作乙節，有告訴人所提出之電腦程式著
      作之權利證明文件1份、照片45張，及搜索票、搜索扣押
      證明筆錄各1張在卷可查（見偵字第8067號卷第29頁至第
      48頁、第108頁至109頁、第138頁至158頁）。
    (二)按著作權法第44條至第63條就不構成著作權侵害之重製行
      為，予以列舉，並於同法第65條概括就著作之合理使用不
      構成著作財產權之侵害之旨，及判斷是否屬於合理使用之
      情形所應審酌之事項詳加規定。參以著作權法第37條第1
      項亦明確規範著作財產權人得授權他人利用著作，其授權
      利用之地域、時間、內容、利用方法或其他事項，依當事
      人之約定；其約定不明之部分，推定為未授權，是審酌著
      作權法之精神，兼考量電腦程式著作於重製方式之便利性
      ，就他人電腦程式著作所為之重製行為，除已獲得著作財
      產權人之授權外，原應推定其重製並非適法，例外於符合
      著作權法第44條至第63條、同法第65條之合理使用情形時
      ，始否定其違法性。
    (三)次查，於正常安裝使用之情況下，消費者應就每乙台電腦
      安裝乙套電腦軟體，此為Windows 95「使用者授權合約書
      」第一條有關授權之明文規定。每乙套電腦軟體既然明文
      明文禁止於不同電腦主機間共享，於安裝時輸入每一電腦
      軟體之獨立軟體序號，係屬當然，故於一般正常安裝之情
      形下，每乙台電腦硬碟內所顯示之軟體序號應完全不同。
      且如被告等確有購買持有合法軟體，其於取得合法光碟片
      時，必同時取得載有產品序號之真品證明書（Certificat
      e of Authenticity）及使用手冊。因之，若於不同電腦
      主機內查獲有序號相同之情事，即可認定有非法重製之犯
      罪情事。
    (四)被告甲○○於偵審中已供承附表二中代號A1、A5、A6、A9
      及A10等5部電腦係供被告公司營業使用，復不否認前揭五
      台電腦內之軟體係其所灌錄；雖辯稱其擁有該等軟體之合
      法授權，然並未能提出適當之授權文件；則該等電腦內如
      附表二所示之程式，係被告非法重製，自可認定。
    (五)被告甲○○另供陳附表二代號A2及A13之2部電腦為被告公
      司內部自行使用；乃該二部部電腦內所灌錄之Windows 95
      ，在版權頁所顯示之序號，竟與國立清華大學教授黃榮臣
      委請助理陳雅芬所送修，如附表三代號A14所示電腦內所
      灌錄之Windows 95之序號完全相同，均為「26495 -OEM-
      0000000-00000」。被告復未能提出適當之授權文件；則
      該二部電腦內如附表二所示之程式，係被告非法重製，亦
      可認定。
　　(六)綜上所述，被告甲○○擅自重製附表二所示程式之事實既
  　　經認定，又查無被告甲○○業經取得告訴人合法授權或該
    　當於合理使用情形之證據，則本件被告甲○○多次擅自以
      重製之方法侵害他人之著作財產權之犯行，亦堪認定。
貳、適用法條：
  一被告行為後，著作權法業於92年7月9日及93年9月1日兩度修
    正。其中：被告最後行為時，即87年1月21日修正公布之
    著作權法第91條第1項規定：「擅自以重製之方法侵害他人
    之著作財產權者，處六月以上三年以下有期徒刑，得併科新
    臺幣二十萬元以下罰金。」；92年7月9日修正後之著作權
    法，第91條第1項規定：「意圖營利，而以重製之方法侵害
    他人之著作財產權者，處五年以下有期徒刑、拘役，或併科
    新臺幣二十萬元以上二百萬元以下罰金。」；93年9月1日
    修正公布之著作權法第91條第1項改為：「擅自以重製之方
    法侵害他人之著作財產權者，處三年以下有期徒刑、拘役，
    或科或併科新臺幣七十五萬元以下罰金。」。次查，被告行
    為時著作權法第91條第2項，本以是否「意圖銷售」用以區
    分以重製方法侵害他人著作財產權之犯罪型態；而修正後第
    91條第1項則改以「意圖營利」作為區分二種重製犯罪態樣
    之構成要件；嗣著作權法第91條再度於93年9月1日修正，觀
    之該條修正理由第一點說明：「依現行法（即92年7月9日修
    正之著作權法），企業為營業之目的而非法重製光碟（主要
    是以盜版電腦程式做營業之用），大多數案件被認為屬『意
    圖營利』，故加重處罰（法定刑上限：五年），且進入公訴
    罪（第一百條）之範圍，權利人與利用人反而失去民事和解
    的空間，對於企業造成困擾。為解決上述問題，此次修正將
    罰則條文之『意圖營利』與『非意圖營利』及『五份』、『
    五件』與『新台幣三萬元』的規定刪除」等語；並另於同條
    第2項重新以是否「意圖銷售」為區分以重製方法侵害他人
    著作財產權之犯罪要件，足見立法者有意將「意圖營利」、
    「意圖銷售」之意涵加以分別，否則如認為二者內含並無不
    同，則上開修正豈非具文？又本次修正既在救濟實務上就「
    意圖營利」認定過寬或難於認定之弊，則所謂「意圖銷售」
    ，依罪刑法定主義之精神，自應限定於係意圖銷售非法重製
    物，不應及於以該非法重製物作為便利營業之行為。經查，
    附表一之光碟20片及電腦7台之查獲地點，均在被告嘉南公
    司之營業處所，質之被告甲○○亦供陳部分光碟片係為維修
    方便所用，附表二中代號A1、A5、A6、A9及A10等5部電腦係
    供被告公司營業使用，附表二代號A2及A13之2部電腦為被告
    公司內部自行使用；則被告非法重製光碟之目的均係供營業
    使用，而具備營利意圖雖可認定；然扣案光碟上多無記載序
    號，且查無被告販售該等盜版光碟之證據，則難認被告有銷
    售之意圖。是本件經比較前述被告等本案犯行所應適用之新
    舊法及中間法之規定，以93年9月1日修正公布之現行著作權
    法第91條第1項規定，最有利於被告，依刑法第2條第1項但
    書之規定，自應適用此一修正後之著作權法第91條第1項之
    規定處斷。
  二核被告甲○○所為，係犯93年9月1日修正公布（於同年月3
    日施行）之現行著作權法第91條第1項擅自以重製之方法侵
    害他人之著作財產權罪。又被告嘉南公司為法人，依著作權
    法第101條第1項之規定，就其代表人即被告甲○○因執行業
    務，所犯同法第91條第1項之罪，亦應科以該條所定之罰金
    刑。被告等多次重製附表一所示內附有告訴人享有電腦程式
    著作權之光碟片20片犯行、重製附表二所示告訴人享有著作
    權電腦程式之犯罪時間緊接，構成要件相同，顯基於概括犯
    意為之，為連續犯，爰均依刑法第56條之規定論以一罪，並
    分別加重其刑。
  三公訴意旨雖認被告係犯著作權法第91條第1項、第94條第1項
    之常業重製罪嫌。惟按所謂常業犯，係指將犯罪作為賴以維
    生之職業者而言，故侵害著作權之常業犯，應係指「以侵害
    著作權營生」或「恃侵害著作權為生」始克相當。又刑法上
    之常業犯係指犯人專以某種犯罪行為為業務者而言，如並不
    以此為業，縱其犯罪行為不止一次，仍不得謂係常業犯（最
    高法院28年上字第2895號判例參照）。本件既查無被告甲○
    ○販售非法軟體光碟之事實，尚難據其查扣之數量即認定其
    有以重製為常業之犯行，自不應論以常業重製之罪，公訴意
    旨此部分即有未恰，起訴法條應予變更。
參、原審據以論罪科刑，故非無見。惟查，被告等就附表二所示
    電腦中之程式著作，亦有擅自以重製之方法侵害他人之著作
    財產權之犯行；原審未予論科，自有未當。被告之上訴意旨
    認原審量刑過重，雖無理由；然公訴人之上訴意旨，以原審
    未就附表二所示侵害著作財產權之犯行併予審判不當，指摘
    原判決，則為有理由；應由本院將原判決撤銷改判。爰審酌
    被告甲○○、嘉南公司僅因圖營業之方便，即擅自重製告訴
    人擁有著作權之電腦程式著作，對於告訴人著作財產權之管
    理、收益造成相當危害，且犯罪後對於附表二所示犯行猶飾
    詞以圖卸責，惟重製之份數尚非甚多，且在本院審理中已與
    告訴人達成和解，賠償告訴人所受損害等一切情狀，分別量
    處如主文所示之刑，並就被告甲○○部分諭知易科罰金之標
    準。另扣案如附表一所示之光碟片20片，為被告甲○○所有
    ，且係其犯罪所得之物；如附表二所示之電腦柒台，係屬被
    告係用以重製如附表二所示微軟公司擁有著作權之電腦程式
    著作所用之物，業據本院認定在案，應均依現行著作權法第
    98 條第1項規定沒收。另查，被告甲○○前雖未曾受有期徒
    刑以上刑之宣告，且事後已與告訴人達成和解，賠償告訴人
    所受損害；然在本院審理中對於附表二所示犯行猶飾詞卸責
    ，自難謂無再犯之虞，故本院認為不宜為緩刑之宣告，併此
    敘明。
肆、
  一公訴意旨另以：被告甲○○即被告嘉南公司負責人，於不詳
    時間起於在嘉南公司內，未經著作權人即告訴人之同意或授
    權，擅自在嘉南公司內部如附表三所示之1部電腦硬碟內（
    代號為A14），重製如附表三所示之電腦程式軟體，因認被
    告此部分所為，亦係犯92年7月9日修正前著作權法第91 條
    第1項之擅自以重製之方法侵害他人之著作財產權罪云云。
  二公訴人認被告涉犯此部分罪嫌，無非以被告甲○○無法提出
    與附表三所示A14電腦內MS Windows95軟體序號26495-OEM-0
    000000-00000相同之合法軟體，為其論據。惟訊之被告甲○
    ○矢口否認有此部分非法重製告訴人享有著作權之電腦程式
    著作於附表三所示電腦硬碟內，辯稱：附表三所示軟體，係
    合法灌入；至於軟體序號雖有相同者，但係因工程師為求方
    便，而以網路上流傳之萬用序號輸入所致等語。
  三按犯罪事實應依證據認定之，無證據不得認定犯罪事實，刑
    事訴訟法第154條第2項定有明文。又，告訴人之告訴，係以
    使被告受刑事訴追為目的，是其陳述是否與事實相符，仍應
    調查其他證據以資審認。證據之證明力，固屬於法院判斷之
    自由，惟證據之本身如有瑕疵，則在此瑕疵未能究明以前，
    遽採為有罪之根據，即難謂為適法。認定犯罪事實所憑之證
    據，雖不以直接證據為限，間接證據亦包括在內；然而無論
    直接或間接證據，其為訴訟上之證明，須於通常一般之人均
    不致有所懷疑，而得確信其為真實之程度者，始得據為有罪
    之認定，倘其證明尚未達到此一程度，而有合理之懷疑存在
    時，事實審法院復已就其心證上理由予以闡述，敘明其如何
    無從為有罪之確信，因而為無罪之判決，尚不得任意指為違
    法。最高法院52年台上字第1300號、32年上字第971號、76
    年台上字第4986號亦分別著有判例。經查：附表三所示代號
　  A14之電腦，係國立清華大學教授黃榮臣委請助理陳雅芬所
    送修，送修時並有一併檢送自備之合法隨機版MS Windows95
    軟體乙節，業據證人黃榮臣於檢察官偵查中結證明確，所供
    核與證人陳雅芬於偵查中所為證述情節，互核相符（見偵字
    第8067號卷第278反面、第269頁、第274反面、第275反面）
    ；參以證人黃榮臣為知名大學之教授，自無甘冒偽證罪責虛
    偽偏袒被告之理，是上揭供證自屬可信。被告所辯：附表三
    所示軟體，係合法灌入等語，亦屬可採。
  四此外，復查無其他證據證明被告甲○○確有公訴人所指此部
    分犯行，被告甲○○此部分犯罪尚屬不能證明，被告嘉南公
    司亦無需依著作權法第101條第1項同受處罰。惟因公訴意旨
    認此部分與前揭論罪科刑部分有連續犯之裁判上一罪關係，
    爰不另為無罪之諭知。
伍、92年度偵字第6058號卷併案意旨另以：被告甲○○為被告嘉
    南公司之負責人，明知WINDOWS 98、OFFICE 2000、MSFRONT
    PAGE等電腦程式著作，為告訴人公司享有著作權之電腦程式
    著作；Adobe Photoshop則係美商奧多比公司享有著作權之
    電腦程式著作，竟於89年7月間，在銷售予新竹市○○○街3
    號1樓之弋果文化事業股份有限公司之41部電腦內，未經上
    開著作權人之同意或授權，擅自重製上開著作權人享有著作
    權之電腦程式著作，因認被告等此部分亦涉有92年7 月9日
    修正前著作權法第91條第1項、第94條之擅自以重製之方法
    侵害他人之著作財產權為常業犯行，與前開論罪科刑部分，
    係基於概括犯意反覆為之，為連續犯之裁判上一罪，而移送
    請求併案審理云云。惟按連續犯之所謂「出於概括之犯意」
    ，必須其多次犯罪行為自始均在一個預定犯罪計劃以內，出
    於主觀上始終同一之犯意之進行，若途中另有新犯意發生，
    縱所犯為同一罪名，究非連續其初發的意思，即不能成立連
    續犯（最高法院70年度台上字第6296號判例參照）。訊據被
    告等均矢口否認有公訴人移送併案所指之犯行。而觀之公訴
    人移送併案審理之犯罪情節，係以被告於「對外販售之電腦
    內」，多次擅自重製告訴人及美商奧多比公司享有著作權之
    電腦程式著作，與本案論罪科刑之犯行係以被告等連續擅自
    重製告訴人之著作物於如附表一所示之「光碟片」內，及「
    自己所有」如附表二之電腦內，二者犯罪手法、情節顯然有
    別。參以被告甲○○重製附表一所示光碟之犯罪動機，亦與
    併案意旨所指以「銷售為目的」之重製行為，二者間主觀犯
    意顯然有別。再佐以併案部分所追訴之行為時間，與本案論
    罪科刑之犯罪時間相距約1年，且本案被告甲○○已早於88
    年10月29日經警持搜索票在嘉南公司搜索查獲，足認被告等
    經起訴之擅自以重製之方法侵害他人之著作財產權犯行與併
    案部分之犯行乃分別起意，並非在一個預定犯罪計劃以內出
    於主觀上始終同一之犯意進行。從而，本件移送併案部分犯
    罪事實，與本案起訴部分之犯罪事實，尚難認係基於同一之
    概括犯意為之，本院自屬無從併予審判，而應退回原檢察署
    檢察官另為適法之處置。
據上論斷，應依刑事訴訟法第369條第1項前段、第364條、第299
條第1項前段、第300條，93年9月1日修正公布著作權法第91條第
1項、第98條第1項，刑法第11條、第2條第一項前段、第56條、
第41條第1項，判決如主文。
本案經檢察官林炳雄到庭執行職務。
中　　華　　民　　國　　94　　年　　12　　月　　22　　日
                  刑事第十三庭  審判長法　官  劉景星
                                      法　官  陳志洋
                                      法　官  陳博志
以上正本證明與原本無異。
乙○○○有限公司部分不得上訴。
其餘如不服本判決，應於收受送達後十日內向本院提出上訴書狀
，其未敘述上訴之理由者並得於提起上訴後十日內向本院補提理
由書（均須按他造當事人之人數附繕本）。
                                      書記官  陳嘉文
中　　華　　民　　國　　94　　年　　12　　月　　27　　日
附錄：本案論罪科刑法條全文
著作權法第91條（93年9月1日修正）：
擅自以重製之方法侵害他人之著作財產權者，處三年以下有期徒
刑、拘役，或科或併科新臺幣七十五萬元以下罰金。
意圖銷售或出租而擅自以重製之方法侵害他人之著作財產權者，
處六月以上五年以下有期徒刑，得併科新臺幣二十萬元以上二百
萬元以下罰金。以重製於光碟之方法犯前項之罪者，處六月以上
五年以下有期徒刑，得併科新臺幣五十萬元以上五百萬元以下罰
金。
著作僅供個人參考或合理使用者，不構成著作權侵害。
著作權法第101條（93年9月1日修正）：
法人之代表人、法人或自然人之代理人、受雇人或其他從業人員
，因執行業務，犯第九十一條至第九十六條之一之罪者，除依各
該條規定處罰其行為人外，對該法人或自然人亦科各該條之罰金
。
對前項行為人、法人或自然人之一方告訴或撤回告訴者，其效力
及於他方。
附表一
┌──┬───────────────┬────────────────┐
│編號│軟體名稱                      │軟體序號                        │
├──┼───────────────┼────────────────┤
│一  │MS Office for Win 95(E)       │                                │
│    ├───────────────┼────────────────┤
│    │MS Windows 95                 │                                │
├──┼───────────────┼────────────────┤
│二  │MS Office 97(Chinese)         │                                │
├──┼───────────────┼────────────────┤
│三  │MS Win NT 4.0(Chinese)        │                                │
├──┼───────────────┼────────────────┤
│四  │MS Windows 98 Sec.            │                                │
├──┼───────────────┼────────────────┤
│五  │MS Windows 98(Chinese)        │P9VTQ-362C9-MGR4M-MMYFD-27TCR   │
├──┼───────────────┼────────────────┤
│六  │MS Windows 98(Chinese)        │                                │
├──┼───────────────┼────────────────┤
│七  │MS Windows 98(Chinese)        │                                │
├──┼───────────────┼────────────────┤
│八  │MS Office 95(Chinese)         │                                │
├──┼───────────────┼────────────────┤
│九  │MS Windows 95                 │                                │
├──┼───────────────┼────────────────┤
│十  │MS SQL Server 7.0             │                                │
├──┼───────────────┼────────────────┤
│十一│MS Windows NT 4.0(Chinese)    │                                │
├──┼───────────────┼────────────────┤
│十二│MS Office 2000(Chinese)       │RMFK3-K6699-3VHF9-TMBQV-2QXT3   │
├──┼───────────────┼────────────────┤
│十三│MS Windows 95(Chinese)        │                                │
├──┼───────────────┼────────────────┤
│十四│MS Windows 98 Sec.(Chinese)   │                                │
├──┼───────────────┼────────────────┤
│十五│MS Windows 95                 │                                │
├──┼───────────────┼────────────────┤
│十六│MS Windows 98                 │                                │
├──┼───────────────┼────────────────┤
│十七│MS Windows 98                 │                                │
├──┼───────────────┼────────────────┤
│十八│NS Service pack 4;MS DirectX 6│                                │
├──┼───────────────┼────────────────┤
│十九│MS Windows 98, 95             │                                │
├──┼───────────────┼────────────────┤
│二十│MS Windows 98                 │                                │
└──┴───────────────┴────────────────┘
附表二
┌──┬──┬───────┬────┬────────────────┐
│編號│代號│軟體名稱      │版次    │序號                            │
├──┼──┼───────┼────┼────────────────┤
│一  │A1  │MS Access     │97 SR-2 │00000-000-0000000-00000         │
│    │    ├───────┼────┼────────────────┤
│    │    │MS Excel      │2000    │29899-OEM-0000000-00000         │
│    │    ├───────┼────┼────────────────┤
│    │    │MS Exchange   │        │                                │
│    │    ├───────┼────┼────────────────┤
│    │    │MS Outlook    │2000    │29899-OEM-0000000-00000         │
│    │    ├───────┼────┼────────────────┤
│    │    │MS PowerPoint │97 SR-2 │00000-000-0000000-00000         │
│    │    ├───────┼────┼────────────────┤
│    │    │MS Windows    │95      │12496-OEM-0000000-00000         │
│    │    ├───────┼────┼────────────────┤
│    │    │MS Windows    │95      │00000-000-0000000-00000         │
│    │    ├───────┼────┼────────────────┤
│    │    │MS Word       │2000    │29899-OEM-0000000-00000         │
├──┼──┼───────┼────┼────────────────┤
│二  │A2  │MS Exchange   │        │26495-OEM-0000000-00000         │
│    │    ├───────┼────┼────────────────┤
│    │    │MS Windows    │95      │26495-OEM-0000000-00000         │
│    │    ├───────┼────┼────────────────┤
│    │    │MS Word       │97      │09297-OEM-0000000-00000         │
├──┼──┼───────┼────┼────────────────┤
│三  │A5  │MS Windows NT │4.0     │00000-000-0000000-00000         │
├──┼──┼───────┼────┼────────────────┤
│四  │A6  │MS Windows    │95      │26495-OEM-0000000-00000         │
├──┼──┼───────┼────┼────────────────┤
│五  │A9  │MS Excel      │95      │00000-000-0000000-00000         │
│    │    ├───────┼────┼────────────────┤
│    │    │MS PowerPoint │95      │00000-000-0000000-00000         │
│    │    ├───────┼────┼────────────────┤
│    │    │MS Windows    │95      │15096-OEM-0000000-00000         │
│    │    ├───────┼────┼────────────────┤
│    │    │MS Word       │95      │00000-000-0000000-00000         │
├──┼──┼───────┼────┼────────────────┤
│六  │A10 │MS Windows    │98      │29599-OEM-0000000-00000         │
├──┼──┼───────┼────┼────────────────┤
│七  │A13 │MS Windows    │95      │26495-OEM-0000000-00000         │
└──┴──┴───────┴────┴────────────────┘
附表三
┌──┬──┬───────┬────┬────────────────┐
│編號│代號│軟體名稱      │版次    │序號                            │
├──┼──┼───────┼────┼────────────────┤
│一  │A14 │MS Excel      │97 SR-1 │00000-000-0000000-00000         │
│    │    ├───────┼────┼────────────────┤
│    │    │MS PowerPoint │97 SR-1 │00000-000-0000000-00000         │
│    │    ├───────┼────┼────────────────┤
│    │    │MS Windows    │95      │26495-OEM-0000000-00000         │
│    │    ├───────┼────┼────────────────┤
│    │    │MS Word       │97 SR-1 │00000-000-0000000-00000         │
└──┴──┴───────┴────┴────────────────┘
